【裁判字號】    92,交簡上,185
【裁判日期】    921128
【裁判案由】    公共危險
【裁判全文】
臺灣臺北地方法院刑事判決                      九十二年度交簡上字第一八五號
    上  訴  人  甲○  男，四十.
    即  被  告
右列上訴人即被告因公共危險案件，不服臺灣臺北地方法院臺北簡易庭民國九十二年
六月十一日九十二年度北交簡字第一三七七號簡易判決（臺灣臺北地方法院檢察署檢
察官聲請簡易判決處刑書案號：九十二年度偵字第五六三八號），提起上訴，本院管
轄之第二審合議庭判決如左：
    主    文
上訴駁回
    事    實
一、甲○於民國九十二年一月十四日下午飲用酒類，明知其已因服用酒類，達不能安
    全駕駛動力交通工具之程度，竟仍於同日晚間七時二十五分許，駕駛動力交通工
    具車牌號碼ＣＧ－八三二六號自用小客車，行經臺北市○○路、松隆路口時，因
    轉彎或變換車道未打方向燈或方向燈錯誤，或有駛入對向車道、單行道等異常駕
    駛行為，且對員警指揮及交通號誌無反應或遲緩，駕駛判斷力顯然欠佳，為警攔
    停並進行呼氣酒精濃度測試，甲○於九十二年一月十四日晚間七時二十八分許之
    呼氣酒精濃度為一‧０亳克＼公升，因而發覺上情。
二、案經臺北市政府警察局信義分局報請臺灣臺北地方法院檢察署檢察官聲請簡易判
    決處刑。
    理    由
一、訊據被告甲○對於右揭犯罪事實均坦承不諱，核與呼氣酒精濃度檢測單、臺北市
    政府警察局舉發違反道路交通管理事件通知單、刑法第一百八十五條之三案件測
    試觀察紀錄表所載相符；被告於九十二年一月十四日晚間七時二十八分許之呼氣
    酒精濃度為一‧０亳克＼公升，且當日被告駕駛車牌號碼ＣＧ－八三二六號自用
    小客車行進中有轉彎或變換車道未打方向燈或方向燈錯誤，或駛入對向車道、單
    行道等異常駕駛行為，並有對員警指揮及交通號誌無反應或遲緩，駕駛判斷力顯
    然欠佳情形，且為警查獲、測試或訊問過程中，復有呆滯木僵情事，並經現場處
    理員警當場觀察、測試後記載明確，有呼氣酒精濃度檢測單、刑法第一百八十五
    條之三案件測試觀察紀錄表附卷可按。
二、按刑法第一百八十五條之三規定所謂「不能安全駕駛」，係抽象危險犯，並不以
    發生具體危險為必要，對於呼氣酒精濃度已達每公升０．五五毫克（０．五五亳
    克＼公升）以上，肇事率為一般正常人之十倍，認為已達不能安全駕車之標準，
    此業經法務部八十八年五月十八日以法八八檢字第００一六六九號函告週知，應
    為絕對不能安全駕駛動力交通工具；而就醫學文獻所知，酒精對人體造成之影響
    ，於呼氣時酒精濃度達每公升０‧二五毫克（約合體內血液中酒精濃度五０亳克
    ＼公升或百分之零點零五）即會輕度中毒，造成輕度協調功能降低，呼氣酒精濃
    度達每公升０‧五毫克時（約合體內血液中酒精濃度一００亳克＼公升或百分之
    零點一）屬輕到中度中毒症狀，出現反應較慢、感覺減低、影響駕駛之狀況，又
    飲酒後一小時許，其體內血液酒精濃度可達最高，飲酒一小時後其體內之酒精濃
    度隨即消減，此亦分別有行政院國軍退除役官兵輔導委員會臺北榮民總醫院八十
    八年八月五日（八八）北總內字第二六八六八號函、八十八年十月二十六日（八
    八）院賓文廉字第一三四０七號臺灣高等法院函附台北醫學院附設醫院精神科主
    任蔡尚穎「酒精對人體生理與行為之影響」一文可據。本件被告於九十二年一月
    十四日下午飲用酒類達呼氣酒精濃度一‧０亳克＼公升程度，仍於同日晚間七時
    二十五分許，駕駛車牌號碼ＣＧ－八三二六號動力交通工具自用小客車，且被告
    所駕車輛行進中有轉彎或變換車道未打方向燈或方向燈錯誤，或駛入對向車道、
    單行道等異常駕駛行為，並有對員警指揮及交通號誌無反應或遲緩，駕駛判斷力
    顯然欠佳情形，且為警查獲、測試或訊問過程中，復有呆滯木僵情事，前已敘及
    ，其呼氣酒精濃度已逾０．五五亳克＼公升，且顯已造成其注意力、反應力、平
    衡感、控制力、穩定性均降低，應認已達不能安全駕駛動力交通工具之標準。則
    本件事證已臻明確，被告犯行洵堪認定，應依法論科。
三、核被告所為，係犯刑法第一百八十五條之三服用酒類不能安全駕駛動力交通工具
    而駕駛罪。原審認被告罪證明確，參酌被告並無前科、素行良好，其呼氣酒精濃
    度高達一‧０毫克＼公升，且顯已因酒後注意力、反應力、平衡感、控制力、穩
    定性均降低、達嚴重不能安全駕駛動力交通工具之程度，仍駕駛自用小客車，犯
    後坦承犯行、非無悔意，且尚未因酒後駕車肇事致人死傷等節，依刑事訴訟法第
    四百四十九條第一項前段、第四百五十四條第二項，刑法第一百八十五條之三、
    第四十二條第二項，罰金罰鍰提高標準條例第二條予以論科，判處罰金三萬元，
    並諭知如易服勞役之折算標準，其認事用法均無不合，量刑亦甚妥適，上訴人上
    訴陳稱須扶養子女、無力負擔罰金云云，請求酌減其刑，然其長女業已成年，並
    在國外就學，被告顯非無資力、無力負擔罰金，其主張均非有據，亦與刑法第五
    十九條關於減輕其刑之規定有間，其上訴並無理由，應予駁回。
據上論斷，應依刑事訴訟法第四百五十五之一條第三項、第三百六十八條，判決如主
文。
本案經檢察官黃東焄到庭執行職務。
中      華      民      國    九十二    年     十一     月    二十八    日
                              臺灣臺北地方法院交通法庭
                                  審判長法  官  陳  博  文
                                        法  官  鄧  德  倩
                                        法  官  洪  文  慧
右正本證明與原本無異。
不得上訴。
                                        書記官  江  虹  儀
中      華      民      國    九十二    年     十一     月    二十八    日


司法院資訊處製作；財團法人民間司法改革基金會備份。
